---
title: "IST3032 - İstatistiksel Kalite Kontrol"
author: "Final Sınavı"
date: "27/01/2021, 10:30-12:10"
output:
  pdf_document: default
  html_document:
    df_print: paged
---
```
There is no substitute for knowledge, W. Edward Deming
```

**No:**

**Ad Soyad:**

- Hesaplamalarınızı her bir soru altında yer alan kodlama alanı içerisinde gerçekleştiriniz. 

- Yorumlarınızı kodlama alanı içerisine yazmayınız. 

- Sisteme yükleyeceğiniz pdf dosyasında tüm yanıtlarınızın düzgün dönüştürüldüğünden emin olunuz, bu konudaki sorumluluk size aittir.

- Yanıtlarınızı içeren pdf dosyasını sınav süresi sonlanmadan önce UES sistemine yüklemeniz gerekmektedir, e-posta üzerinden gönderilen yanıtlar kabul edilmeyecektir.

- Sınav süresince busenur.sarica@marmara.edu.tr adresinden iletişim kurabilirsiniz.

- Tüm sorular eşit ağırlıklıdır.



## Soru 1.

Spesifikasyon limitleri $100\pm10$ ve $n=5$ olmak üzere; aşağıda yer alan A ve B prosesleri için $C_{p}$ ve $C_{pk}$ değerlerini hesaplayarak yorumlayınız, hangi prosesi tercih edersiniz? ($n=5$ için $c_{4}=0.94$ alınız.)


| Proses A|Proses B|
|:-------:|:------:|
|$\bar{\bar{x}}_{A}=100$|$\bar{\bar{x}}_{B}=105$
|$\bar{S}_{A}=3$|$\bar{S}_{B}=1$

**Uyarı!** İşlemleri tanımlarken parantez kullanmaya özen gösterin, işlem önceliği hata yapmanıza neden olabilir.)

```{r}
## Yanıt 1.

```


<br>

## Soru 2.

$N=100$, $n=25$ ve kabul sayısı $c=4$ olan basit örnekleme planı için kusurlu oranı $AQL=0.10$ olması durumunda üretici riskini bulunuz. OC eğrisini çizerek ($AQL,1-\alpha$) noktasını gösteriniz. Elde ettiğiniz bilgiyi yorumlayınız. 

```{r}
## Yanıt 2.

```


<br>

## Soru 3. 

X-R ve X-S kontrol diyagramları arasındaki fark nedir? Açıklayınız.

Yanıt 3; 

<br>


## Soru 4. 

Bir kimyasal proseste her iki dakikada bir ölçülen ısı değerleri ch_data aşağıda yer almaktadır. $\mu_{0}=950$, $\lambda=0.1$ ve $L=2.7$ için EWMA kontrol diyagramını çiziniz. Proses kontrol altında mıdır? (Yalnızca diyagramı çizerek yorumlayınız, ekstra işlem yapmayınız.)

```{r}
ch_data<-c(953,945,972,945,975,970,959,973,940,936,985,973,955,950,948,957,940,933,965,973,949,941,966,966,934,937,946,952,935,941,937,946,954,935,941,933,960,968,959,956,959,939,948,958,963,973,949,942,965,962,948,937,955,927,940,962,963,943,950,938,958,955,947,941,938,945,963,967,969,981,952,931,928,937,950,970,933,960,934,927)

```


```{r}
## Yanıt 4.

```


\center

_Başarılar!_

_Dr. Busenur Kızılaslan_

\center
