---
title: "IST3032 - İstatistiksel Kalite Kontrol"
author: "Ara Sınav"
date: "08/12/2020, 10:30-12:30"
output: pdf_document
---

**No:**

**Ad Soyad:**

- Hesaplamalarınızı her bir soru altında yer alan kodlama alanı içerisinde gerçekleştiriniz. 

- Yorumlarınızı kodlama alanı içerisine yazmayınız. 

- Tüm sorular için yalnızca **qcc** paketini indirmeniz yeterlidir, farklı paket kullanmak isteyenlerin ilgili paketi indirmesi gereklidir. 

- Sisteme yükleyeceğiniz pdf dosyasında tüm yanıtlarınızın düzgün dönüştürüldüğünden emin olunuz, bu konudaki sorumluluk size aittir. 

- Sınav süresince busenur.sarica@marmara.edu.tr adresinden iletişim kurabilirsiniz.

- Tüm sorular eşit ağırlıklıdır.

## Soru 1.

Metal bir bağlantı elemanının çekme dayanımı ile ilgili ölçümler elde edilmiş ve her bir örneklemede 6 gözlem alınmak üzere toplam 30 alt grup ile çalışılarak aşağıdaki sonuçlar elde edilmiştir.

$\sum_{i=1}^{30}\bar{x_{i}}=12870$

$\sum_{i=1}^{30}R_{i}=1350$

X-R kontrol diyagramı için UCL, CL ve LCL hesaplayınız. (Kontrol diyagramlarını çizmeyiniz.)

```{r}

```

## Soru 2.
**airquality** veri seti **Solar.R** değişkeni için ortalama, mod ve medyan hesaplayarak çarpıklığı yorumlayınız.


```{r}
head(airquality)
```


## Soru 3.

Değişkenliğin istatistiksel proses kontrol açısından önemi nedir? Değişkenlik çeşitlerini birer örnek vererek açıklayınız.

## Soru 4.

Devre kartları için elde edilen gözlemler **circuit** verisinde yer almaktadır. Her alt grupta 100 devre kartı incelenmiş ve gözlenen kusurlu sayıları x değişkenine atanmıştır. Kontrol diyagramını çiziniz, proses kontrol altında mıdır inceleyiniz, gerekiyorsa kontrol altına alınız ve aşamaları yorumlayınız. (Evre I için ilk 26 gözlem, evre II için geri kalan gözlemler kullanılacaktır.)

```{r message=FALSE, warning=FALSE}
library(qcc)
data("circuit")
head(circuit)
```

\center

_Başarılar!_

_Dr. Busenur Kızılaslan_

\center
