---
title: "IST3032 - İstatistiksel Kalite Kontrol"
author: "Ara Sınav Mazeret"
date: "22/12/2020, 10:30-12:30"
output: pdf_document
---

**No:**

**Ad Soyad:**

- Hesaplamalarınızı her bir soru altında yer alan kodlama alanı içerisinde gerçekleştiriniz. 

- Yorumlarınızı kodlama alanı içerisine yazmayınız. 

- Tüm sorular için yalnızca **qcc** paketini indirmeniz yeterlidir, farklı paket kullanmak isteyenlerin ilgili paketi indirmesi gereklidir. 

- Sisteme yükleyeceğiniz pdf dosyasında tüm yanıtlarınızın düzgün dönüştürüldüğünden emin olunuz, bu konudaki sorumluluk size aittir. 

- Sınav süresince busenur.sarica@marmara.edu.tr adresinden iletişim kurabilirsiniz.

- Tüm sorular eşit ağırlıklıdır.

- **Yalnızca mazeret sınav başvurusu kabul edilen öğrencilerin sonucu değerlendirilecektir.**

## Soru 1.

Kontrol diyagramı ile hipotez testi arasındaki ilişkiyi açıklayınız.


## Soru 2.

$X-S$ kontrol diyagramı için kontrol limitleri $n=5$ için elde edilmiş olup aşağıda paylaşılmıştır.

|$\bar{x}$| |$s$|
|:-------:|:-------:|:-------:|
|$UCL=74.014$| |$UCL=0.0196$
|$CL=74.001$| |$CL=0.0094$
|$LCL=73.988$| |$LCL=0$|

Proses parametreleri olan $\mu$ ve $\sigma$'yı tahmin ediniz.

```{r}
#Yanıt 2

```

## Soru 3.

Enjeksiyon kalıp yöntemiyle üretilen parçalar sıkıştırma testine uğratılmaktadır. Her birinde 4 parçanın muayene edildiği 6 örnekleme yapılmıştır. Sıkıştırma kuvvetine ait test sonuçları ($x_{1},x_{2},x_{3},x_{4}$) aşağıdadır. Kontrol diyagramını çizerek sürecin kontrol altında olup olmadığını inceleyiniz, gerekiyorsa kontrol altına almak için gerekli işlemi uygulayınız.

```{r echo=FALSE}
ornek.no<-1:6
x1<-c(83,88.6,85.7,80.8,83.4,75.3)
x2<-c(81.2,78.3,75.8,74.4,78.4,79.9)
x3<-c(78.7,78.8,84.3,82.5,82.6,87.3)
x4<-c(75.7,71.0,75.2,74.1,78.2,89.7)

df=data.frame(ornek.no,x1,x2,x3,x4)

DT::datatable(df,options = list(
            columnDefs = list(list(className = 'dt-center', targets = 0:4))
            ))
```


```{r}
#Yanıt 3


```


## Soru 4.

**airquality** veri seti **Ozone** değişkeninin çarpıklık ve aykırı değer durumunu kutu grafiği (boxplot) yardımı ile inceleyiniz, ve yorumlayınız. Aykırı değer mevcutsa hangi gözlemler olduğunu tespit ediniz.  


```{r}
#Yanıt 4
```


\center

_Başarılar!_

_Dr. Busenur Kızılaslan_

\center
