---
title: "IST3032 - İstatistiksel Kalite Kontrol"
author: "Bütünleme Sınavı"
date: "16/02/2021, 10:30-12:10"
output:
  pdf_document: default
html_document:
  df_print: paged
---

```

Without data, you're just another person with an opinion. 

W. Edward Deming

```



**No:**
  
**Ad Soyad:**
  
- Hesaplamalarınızı her bir soru altında yer alan kodlama alanı içerisinde gerçekleştiriniz, soru sıralamasını değiştirmeyiniz. 

- Yorumlarınızı kodlama alanı içerisine yazmayınız. 

- Sisteme yükleyeceğiniz pdf dosyasında tüm yanıtlarınızın **düzgün ve tam** dönüştürüldüğünden emin olunuz, bu konudaki sorumluluk size aittir.

- Yanıtlarınızı içeren pdf dosyasını sınav süresi sonlanmadan önce UES sistemine yüklemeniz gerekmektedir, **e-posta üzerinden gönderilen yanıtlar kesinlikle kabul edilmeyecektir.**

- Sınav süresince busenur.sarica@marmara.edu.tr adresinden iletişim kurabilirsiniz.

- Tüm sorular eşit ağırlıklıdır.

- Lütfen sınav süresini dikkatli kullanınız ve gereksiz e-posta atmayınız.



## Soru 1.

İstatistiksel olarak kontrol altında olan bir süreç $\bar{\bar{X}}=199$ ve $\bar{R}=3.5$ ortalama ve genişlik değerlerine sahiptir. 
Kontrol diyagramı için alt grup büyüklüğü 4'tür (n=4). Kalite özelliği için spesifikasyon limitleri  $200\pm8$'dir ve normal dağılmıştır. 
Bu süreç için $C_{p}$ ve $C_{pk}$ yeterlilik indekslerini hesaplayınız.



```{r}
## Yanıt 1.

```


<br>
  
## Soru 2.
  
Yayılım ölçüleri ile ilgili olarak aşağıdakilerden hangisi yanlıştır? Açıklayınız.
  
  a) Veri çok dağınık olduğunda genişlik değeri kullanılmalıdır.
  b) Standart sapma büyükse, ortalamaya yakın değerler yüksek bir olasılığa sahiptir.
  c) Veri büyüklüğü (n) arttıkça, genişlik (R) değerinin doğruluğu azalmaktadır.
  d) Standart sapma ve genişlik, veri kümesindeki değişkenliği göstermektedir.
  e) Daha küçük bir standart sapma, daha iyi kalite anlamına gelmektedir.

## Yanıt 2.


<br>
  
## Soru 3. 
  
Aşağıda yer alan OC eğrisini üretici ve tüketici riski açısından yorumlayınız. (N=100)
  
  
```{r}

library(AcceptanceSampling)

oc<-OC2c(n=10,c=0,type="binomial")
plot(oc, type="l")
grid(5,lty="solid")
abline(v=0.10,col="red")
abline(h=1-0.65,col="red")
abline(v=0.30,col="blue")
abline(h=0.028,col="blue")
text(x = 0.4, 
     y = 0.1,
     labels = "(LTPD, beta)")
text(x = 0.2, 
     y = 0.4,
     labels = "(AQL, 1-alfa)")
```


## Yanıt 3. 

<br>
  
  
## Soru 4. 
  
İstatistiksel kalite kontrolün yaşamımızdaki önemini örnek vererek **maksimum 3 cümle** ile açıklayınız. 
(Yaratıcı örnek için +5 puan, maksimum cümle sınırı aşımı için -5 puan)

## Yanıt 4.


\center

_Başarılar!_

_Dr. Busenur Kızılaslan_

\center
